臺灣板橋地方法院民事裁定             100年度小上字第75號
上  訴  人  李呈章
            李春玲
            李春涼
            李春華
被  上訴人  國泰世華商業銀行股份有限公司
法定代理人  汪國華
上列當事人間請求清償借款事件，上訴人對於中華民國100 年7
月20日本院板橋簡易庭100 年度板小字第1102號第一審判決提起
上訴，本院裁定如下：
    主  文
上訴駁回。
第二審訴訟費用新臺幣壹仟伍佰元由上訴人負擔。
    理  由
一、上訴意旨略以：被繼承人李呈輝確實不該積欠卡債，但更不
    應該的是，被上訴人不應隨便發卡給還不起錢的消費者。上
    訴人雖均有薪資收入，但所得不高，生活不易、經濟困難，
    8 萬3667元對被上訴人一個銀行而言，實在微不足道，但對
    上訴人而言，卻是很重的負擔。再者，上訴人之父親李旺已
    於被繼承人李呈輝死亡後之民國99年2 月6 日死亡，上訴人
    沒有去辦理拋棄或限定繼承，但本件是否應適用民法第1153
    條規定，以繼承所得之遺產為限，負有限之連帶責任？況且
    ，原審認定之事實亦有待釐清，上訴人李春玲於開庭時所述
    ，係指李旺生前有與李旺之弟弟同住，並非意指有與上訴人
    之弟弟亦即李呈輝同住，蓋李呈輝長年在外獨自流浪，很少
    與家人聯繫，請鈞院明察等語。
二、按對於小額程序第一審判決之上訴，非以其違背法令為理由
    ，不得為之，民事訴訟法第436 條之24第2 項定有明文；又
    前開上訴，其上訴狀內應記載上訴理由，並表明原判決所違
    背之法令及其具體內容，以及依訴訟資料可認為原判決有違
    背法令之具體事實，同法第436 條之25亦定有明文。是當事
    人以小額訴訟程序之第一審判決違背法令為理由提起上訴時
    ，就原判決如何不適用法規或適用法規不當，其上訴狀或理
    由書應有具體之指摘，並揭示該法規之條項或其內容，若係
    成文法以外之法則，應揭示該法則之旨趣，倘為司法院解釋
    或最高法院之判例，則應揭示該判解之字號或其內容，如依
    民事訴訟法第469 條第1 款至第5 款所列各款事由提起上訴
    者，其上訴狀或理由書應揭示合於該條款之事實；若小額訴
    訟程序上訴人之上訴狀或理由書未依上述方法為表明者，即
    難認已對原判決之違背法令有具體之指摘，其上訴自難認為
    合法。
三、經查，本件上訴人係對於小額訴訟程序之第一審判決提起上
    訴，就其上訴意旨所陳，原審判決已詳細說明認定事實與得
    心證之依據，且核其上訴理由，毫無表明該判決有何違背法
    令之具體內容暨依訴訟資料有何違背法令之具體事實，同時
    亦未揭示該違背法令之條項或其內容，自難認其已合法表明
    上訴理由。揆諸首開規定，自不得謂已合法表明上訴理由。
    從而本件上訴，難認合法，應予駁回。
四、本件第二審訴訟費用應依民事訴訟法第436 條之32第1 項準
    用第436 條之19條第1 項規定，確定其數額為新臺幣1500元
    ，應由上訴人負擔。
五、依民事訴訟法第436 條之32第2 項、第444 條第1 項前段、
    第95條、第78條、第436 條之32第1 項、第436 條之19第1
    項，裁定如主文。
中    華    民    國   100    年    9     月    15    日
                  民事第三庭  審判長法  官 陳財旺
                                    法  官 林錫凱
                                    法  官 吳金芳
以上正本係照原本作成。
本裁定不得抗告。
中    華    民    國   100    年    9     月    16    日
                                    書記官 湯景富